臺灣花蓮地方法院民事判決　　　　　　　 94年度訴字第130號
原　　　告　乙○○
　　　　　　　　　　　號六樓
被　　　告　丙○○
訴訟代理人　甲○○
上列當事人間請求債務人異議之訴事件，本院於九十四年九月五
日言詞辯論終結，判決如下：
    主    文
原告之訴駁回。
訴訟費用由原告負擔。
    事 實 及 理 由
一、原告起訴主張：原告與被告間並無債權債務關係，詎被告竟
    對原告財產聲請強制執行，為此爰依強制執行法第14條第 1
    項之規定提起本訴等語。並聲明：本院93年度執字第5952號
    強制執行事件對原告之強制執行程序應予撤銷。
二、被告則以：訴外人第一商業銀行股份有限公司花蓮分行（下
    稱第一商銀花蓮分行）將其對被告之債權讓與予訴外人馬來
    西亞商富析資產管理股份有限公司（下稱富析公司）後，富
    析公司復將該債權轉讓予被告，並分別以登報公告方式及存
    證信函通知原告，且當庭對原告為債權讓與之意思表示，是
    債權讓與已對原告生效，被告本於合法受讓之債權對原告財
    產聲請強制執行，於法有據，是原告之請求為無理由等語置
    辯。並聲明：原告之訴駁回。
三、本院之判斷：
（一）按債權之讓與，非經讓與人或受讓人通知債務人，對於債
      務人不生效力。但法律另有規定者，不在此限。民法第
      297條第1項定有明文。次按以收購金融機構不良債權為目
      的之資產管理公司，受讓金融機構不良債權時，適用第18
      條第3 項規定；又金融機構讓與其不良債權時，就該債權
      對債務人或保證人已取得之執行名義，其效力及於資產管
      理公司。金融機構為概括承受、概括讓與、分次讓與或讓
      與主要部分之營業及資產負債者，債權讓與之通知得以公
      告方式代之，不適用民法第297 條規定。金融機構合併法
      第15條第1項第1款、第2款、第18條第3項亦有明文。
（二）查訴外人陳健萬於民國 89年2月12日邀同訴外人陳健清及
      原告為連帶保證人向第一商銀花蓮分行借款，惟未按期繳
      納本息，全部債務視為到期，第一商銀花蓮分行遂起訴請
      求陳健萬、陳健清及原告連帶給付積欠之本金、利息及違
      約金，經本院民事庭以90年度訴字第276號判決第一商銀
      花蓮分行全部勝訴確定，第一商銀花蓮分行遂以上開確定
      判決為執行名義，聲請本院民事執行處對陳健萬、陳健清
      及原告之財產為強制執行，並經本院民事執行處91年度執
      字第3914號強制執行事件受理。嗣第一商銀花蓮分行將其
      對陳健萬、陳健清及原告之債權讓與予富析公司，並於91
      年11月11日在經濟日報刊登公告通知債權轉讓之事實。其
      後，富析公司再於92年9月15日將其對陳健萬、陳健清及
      原告之債權讓與予被告，並以存證信函通知陳健萬、陳健
      清及原告，其中原告之存證信函由其父親代為收受，嗣陳
      健萬、陳健清及原告無其他可供執行之財產，致未能全部
      執行，本院民事執行處遂發給被告債權憑證，被告並於93
      年8月16日持該債權憑證再聲請對原告財產為強制執行，
      經本院民事執行處93年度執字第5952號受理，而被告訴訟
      代理人復當庭對原告為債權讓與通知之意思表示等事實，
      業據被告提出債權讓與聲明書、債權讓渡書、存證信函等
      件為證，核屬相符，並經本院依職權調取本院民事執行處
      91年度執字第3914號、93年度執字第5952號民事執行卷宗
      審閱屬實，揆諸前開規定，足認第一商銀花蓮分行對陳健
      萬、陳健清及原告之債權業已合法轉讓予富析公司，富析
      公司復合法轉讓該債權予被告，並對陳健萬、陳健清及原
      告生效，是被告憑上開受讓之債權對原告之財產聲請強制
      執行，自屬有據。而原告迄未舉證證明其對被告受讓之上
      開債權，有何不存在、消滅或妨礙被告請求之事實存在，
      其空言主張被告無權對其財產聲請強制執行，為無理由，
      應予駁回。
四、綜上所述，原告本於強制執行法第 14條第1項規定，請求撤
    銷本院93年度執字第5952號強制執行事件對原告之強制執行
    程序，為無理由，應予駁回。
五、本案事證已臻明確，兩造其餘攻擊防禦方法及證據調查，核
    與本案之判斷不生影響，爰不予逐一論述，附此敘明。
六、據上論結，本件原告之訴為無理由，依民事訴訟法第78條，
    判決如主文。
中　　華　　民　　國　　94　　年　　9 　　月　　19　　日
                        臺灣花蓮地方法院民事庭
                            法　    官　陳燁真
以上正本係照原本作成。
如對本判決上訴，須於判決送達後20日內向本院提出上訴狀（須
附繕本）。
中　　華　　民　　國　　94　　年　　9 　　月　　19　　日
                    　　　　法院書記官　陳源財
